【裁判字號】    99,上易,898
【裁判日期】    990722
【裁判案由】    竊盜
【裁判全文】
臺灣高等法院刑事判決                 99年度上易字第898號
上  訴  人
即  被  告  甲○○
上列上訴人因竊盜案件，不服臺灣新竹地方法院99年度審易字第
146號，中華民國99年3月25日第一審判決（起訴案號：臺灣新竹
地方法院檢察署99年度偵字第63號），提起上訴，本院判決如下
：
    主  文
上訴駁回。
    事  實
一、甲○○前於民國89年間因贓物案件，經本院臺中分院以90年
    上易字46號判決判處有期徒刑7月確定，又於89年間因贓物
    案件，經本院臺中分院以90年上訴字2128號判決判處有期徒
    刑7月確定，復於89年間因竊盜案件，經本院臺中分院以91
    年上易字1317號判決判處有期徒刑1年確定，再於90年間因
    施用毒品案件，經臺灣苗栗地方法院以90年易字31 0號判決
    判處有期徒刑6月確定，另於90年間因竊盜案件，經本院臺
    中分院以91年上訴字577號判決判處有期徒刑11月確定，上
    開各案經本院臺中分院以91年度聲字第930號裁定，定應執
    行刑為有期徒刑3年1月確定，嗣於95年9月28日縮短刑期假
    釋出監，假釋中付保護管束至96年1月15日期滿未經撤銷，
    視為已執行完畢，猶不知悔改，於98年12月19日凌晨0時40
    分許，駕駛租用之車牌號碼488-EG號營業用小客車，攜帶手
    電筒1支及客觀上足以對人之生命、身體、安全構成威脅且
    具危險性之螺絲起子、Ｔ字板手、擊破器各1支，至新竹縣
    竹北市縣○○路197號前停妥下車後，見同路段221號前停置
    有丙○○所有之車牌號碼7851-FB號自用小客車，竟基於意
    圖為自己不法所有之竊盜犯意，趁無人注意之際，以上開工
    具將丙○○之小客車車窗擊破後（毀損部分未據告訴），竊
    取車內丙○○所有之太陽眼鏡2副；得手後，見同路段209號
    前停置有丁○○所有之車牌號碼2212-PM號自用小客車，又
    另行基於意圖為自己不法所有之竊盜犯意，趁無人注意之際
    ，以上開工具將丁○○之小客車右前車窗擊破後，竊取車內
    丁○○所有之夏姿牌外套1件、不詳品牌衣服6件、VANG OG
    H 牌太陽眼鏡1副、香奈兒牌太陽眼鏡盒1個。得手後正欲離
    去之際，適為返回停車處取物之丁○○及丁○○之男友乙○○發現，當場加以攔阻且報警查獲，並自甲○○使用之上開
    營業用小客車內，扣得甲○○竊得之上開物品，復於現場人
    行道上，扣得甲○○使用之上開工具。
二、案經新竹縣政府警察局竹北分局報告臺灣新竹地方法院檢察
    署檢察官偵查起訴。
    理  由
壹、程序部分
    本案所引用之供述及非供述證據，經本院依法踐行調查證據
    程序，檢察官並不爭執各該證據之證據能力，且迄本院言詞
    辯論終結前，檢察官及經合法通知未到庭之被告均未就證據
    之證據能力聲明異議，又查無依法應排除其證據能力之情形
    ，是後述所引用證據之證據能力均無疑義，依法自有證據能
    力，均得作為本案證據。
貳、實體部分
一、訊據被告甲○○就上開犯罪事實，於原審準備程序、審理時
    均坦承不諱，核與被害人丙○○、告訴人丁○○、證人乙○○於警詢時證述情節相符。復有新竹縣政府警察局竹北分局
    搜索扣押筆錄、扣押物品目錄表、偵查報告、贓物領據（保
    管）單2紙、現場監視攝影器畫面翻拍照片6張、現場照片、
    扣押物品照片等，足資佐證。被告經本院合法傳喚，未於審
    判期日到庭，惟其於本院準備程序時否認有何上開加重竊盜
    犯行，辯稱：「伊車上的東西是伊撿到的，沒有偷東西，伊
    那天是載客人到那個巷子，然後一就看到外面有輛車子的後
    面，地上有一包東西，伊就把他撿起來，放在伊的車廂後面
    ，然後折回去看，發現車窗沒關，有2、3樣東西散在地面，
    伊還來不及撿，車主就回來了，那是二部車在同一地點，伊
    沒有敲別人車窗玻璃，扣案的工具也不是伊的，洵無加重竊
    盜犯行。」云云，惟查：證人即告訴人丁○○於本院審理到
    庭結證稱：「98年12月19日凌晨我車子停在竹北市縣○○路
    209號前，我回來牽車，我看到被告甲○○，我下車的時候
    ，我沒有看到人，他看到我，就蹲下來在我副駕駛座旁邊，
    我靠近的時候，他就慢慢從車尾走掉，我發現車窗玻璃破掉
    ，我就靠近他，是不是他打破的，他說不是，他說只是在那
    裡等計程車，現場只有他一人，當下沒有看到他手上有拿東
    西，事後我才看到他的起子、扁鑽放在衣服裡，失竊的東西
    是在被告所開的計程車裡面發現；他（指被告）停車的地方
    距離我停車的地方有70公尺遠。」等語（見本院99年7月1日
    審判筆錄第2至3頁），證人乙○○於本院審理時結證稱：「
    丁○○跟我回到停車的地方發現有一個人（被告）走過去，
    他說他在等計程車，我發現他身上有手套，被告的車停在20
    9號的門口，在縣政二路的一台計程車上，那時有問他這是
    他的計程車嗎？他說不是，後來警察來後，打開車門，發現
    失竊的東西在被告計程車上。」等語（見本院99年7月1日審
    判筆錄第3至4頁），衡諸證人丁○○、乙○○與被告均素不
    相識，並無仇怨，諒無設詞誣攀被告之理，且其等之證言互
    核一致，均堪採信，證人丁○○、乙○○均就如何發現被告
    竊盜乙節證述綦詳，雖證人未能直接到目擊被告開始竊盜，
    惟就案發當時已是凌晨，在證人丁○○取車時在旁除乙○○
    之外，僅被告1人在附近，況被告將平常使用的計程車停在
    離告訴人車輛70公尺之遠，顯係將竊來之物放置在內，並將
    作案工作螺絲起子、Ｔ字板手、擊破器等置於車旁，如遭他
    人發現犯行，即可脫免刑責，是被告空言否認竊盜犯行，顯
    係事後卸責之詞，不足採信，足徵被告於原審出於任意性之
    自白核與事實相符。本件事證明確，被告加重竊盜犯行，堪
    予認定，應予依法論罪科刑。
二、按刑法第321條第1項第3款之攜帶兇器竊盜罪，係以行為人
    攜帶兇器竊盜為其加重條件，此所謂兇器，其種類並無限制
    ，凡客觀上足對人之生命、身體、安全構成威脅，具有危險
    性之兇器均屬之，且祇須行竊時攜帶此種具有危險性之兇器
    為已足，並不以攜帶之初有行兇之意圖為必要（最高法院79
    年台上字第5253號判例足資參照）。本件被告持用螺絲起子
    、Ｔ字板手、擊破器各1支，而該螺絲起子、Ｔ字板手、擊
    破器各1支，客觀上足以對人之生命、身體、安全構成威脅
    ，且具有危險性，應屬兇器。核被告所為，係犯刑法第321
    條第1項第3款之加重竊盜罪及同法第354條之毀損罪。本件
    被告竊取被害人丁○○財物部分，係意圖在竊取上開車輛內
    之財物，而以整體密接之一行為數個舉動犯加重竊盜及毀損
    2罪，其既係以一行為觸犯上開2罪名，為想像競合犯，應論
    以較重之加重竊盜罪，檢察官認被告所犯加重竊盜與毀損2
    罪應分論併罰，尚有誤會。被告所犯2次加重竊盜犯行，犯
    意各別，行為互殊，應予分論併罰。被告有事實欄一所載之
    前案紀錄，並於96年1月15日假釋付保護管束期滿，未經撤
    銷假釋，視為執行完畢等情，有本院被告前案紀錄表附卷可
    佐，被告前受有期徒刑之執行完畢後，其於5年以內故意再
    犯本件有期徒刑以上之2罪，皆為累犯，均應依刑法第47條
    第1項之規定，加重其刑。
三、原審以被告犯罪事證明確，適用刑法第321條第1項第3款、
    第47條第1項、第51條第5項、第55條、第38條第1項第2款，
    漏引同法第354條及刑法施行法第1條之1，應予補充，並審
    酌被告素行不佳，前有多次竊盜前科，正值壯年，竟罔顧他
    人之利益，任意侵害他人之財產權，致被害人遭受財產上損
    害程度，暨其犯罪動機、目的、犯罪手段影響社會治安甚鉅
    ，及犯後原審坦承犯行等一切情狀，分別就攜帶兇器竊盜罪
    ，2罪，各處有期徒刑10月，定應執行有期徒刑1年6月。復
    就扣案之手電筒、螺絲起子、Ｔ字板手、擊破器各1支，為
    被告所有，且供其犯罪所用之物，業據被告供承在卷，依刑
    法第38條第1項第2款之規定諭知沒收。經核其認事用法，均
    無違誤，量刑亦屬妥適。被告上訴否認犯行，經本院傳喚證
    人丁○○、乙○○證述明確，可見被告所辯，要屬卸飾之詞
    ，並無理由，已如前述，應駁回其上訴。
四、被告經合法傳喚，無正當理由不到庭，爰不待其陳述逕行判
    決。
據上論斷，應依刑事訴訟法第368條、第371條，判決如主文。
本案經檢察官許仲瑩到庭執行職務。
中    華    民    國    99    年    7     月    22    日
                  刑事第十七庭  審判長法  官  王聰明
                                      法  官  陳憲裕
                                      法  官  黃雅芬
以上正本證明與原本無異。
不得上訴。
                                      書記官  鄭雅云
中    華    民    國    99    年    7     月    22    日
附錄：本案論罪科刑法條全文
中華民國刑法第321條第3款：
犯竊盜罪而有左列情形之一者，處6月以上、5年以下有期徒刑：
三、攜帶兇器而犯之者。

司法院資訊處製作；財團法人民間司法改革基金會備份。
